【裁判字號】    94,自,65
【裁判日期】    950914
【裁判案由】    誹謗等
【裁判全文】
臺灣高雄地方法院刑事判決                94年度自字第65號
自  訴  人  丙○○
自訴代理人  李慶隆律師
被      告  乙○○  42歲民.
                    號
上列被告因誹謗等案件，經自訴人提起自訴，本院判決如下：
    主  文
乙○○無罪。
    理  由
一、自訴意旨略以：被告乙○○分別基於誹謗、恐嚇及意圖散布
    而以錄音錄影照相或電磁紀錄竊錄他人非公開活動、言論之
    概括犯意，自民國92年4 月起至同年5 月26日止，連續以其
    所有0000000000及0000000000號行動電話（下稱系爭電話）
    ，對自訴人丙○○之0000000000及0000000000號行動電話發
    送簡訊，騷擾、恐嚇自訴人，時間長達2 年餘，且盜錄其與
    丙○○之性愛畫面並散布在網站上，因認被告涉有刑法第
    305 條、第310 條第2 項、第315 條之1 第2 款及第315 條
    之2第2項等罪嫌。
二、按「告訴或請求乃論之罪，自訴人於第一審辯論終結前，得
    撤回自訴。撤回自訴，應以書狀為之。但於審判期日或受訊
    問時，得以言詞為之。」刑事訴訟法第325 條第1 、2 、3
    項分別定有明文。查本件被告乙○○被訴涉犯刑法第310 條
    第2 項之加重誹謗罪嫌、第315 之1 第2 款之妨害秘密罪嫌
    ，依同法第314 條、第319 條規定，均須告訴乃論。茲經自
    訴人丙○○於審判期日以言詞撤回自訴，有本院95年8 月31
    日審判筆錄可稽，是被告此部分犯罪之訴訟關係已因自訴人
    撤回自訴而消滅，本院自無庸為任何裁判，先予敘明。
三、次按「犯罪事實應依證據認定之，無證據不得認定犯罪事實
    」、「不能證明被告犯罪者，應諭知無罪之判決」，刑事訴
    訟法第154 條第2 項、第301 條第1 項前段分別定有明文。
    申言之，犯罪事實之認定應憑證據，如未能發現相當證據，
    或證據不足以證明，自不能以推測或擬制之方法，作為裁判
    基礎（最高法院40年台上字第86號判例意旨參照）。本件自
    訴人指稱被告涉有上開罪嫌，係以自訴人所有之000000000
    及0000000000號2 具行動電話，自92年4 月起至同年5 月26
    日止，連續接獲被告以系爭電話傳送如卷附簡訊內容為其主
    要論據。被告於本院審理中則堅詞否認有何恐嚇危害安全或
    妨害秘密等罪嫌，辯稱：簡訊內容不是伊傳送的，該事與伊
    無關等語。經查：自訴人指稱被告以系爭電話傳送簡訊而為
    上開犯行，經本院向遠傳電信股份有限公司（下稱遠傳公司
    ）函詢系爭電話申請人資料，查覆結果，係名為「陳敏雄」
    之人所申請，聯絡市內電話記載「00-0000000」，帳單地址
    為「高雄市○○區○○街85巷32號5 樓之1 」，身分證統一
    編號為「Ｚ000000000」號，此有遠傳公司函文暨所附客戶行
    動電話基本資料1 份可憑。惟上開帳單地址經本院向高雄市
    小港區戶政事務所函詢其戶籍資料，回覆略稱「本區門牌歷
    史及里鄰資料並無『桂仁街85巷32號5 樓之1 』之門牌地址
    」，有該戶政事務所函文1 份足據；又依上開身分證統一編
    號向內政部函查結果，回覆稱「該身分證統一編號不存在」
    ，亦有內政部函文1 份供參。至依上開市內電話再向中華電
    信股份有限公司函詢申請人資料結果，依其函覆得知「客戶
    名稱為甲○○」，有該公司函文及所附客戶資料1 份可稽。
    嗣本院於審判期日依自訴人聲請傳喚甲○○到庭詰問，其當
    庭具結證稱與「丁○○」毫無認識，不知電話為何遭冒用等
    語，有本院95年8 月31日審判筆錄在卷可按，是經上開查證
    結果，均無法查知丁○○與被告有何關係，自無從推認被告
    與本案犯罪事實之關聯性。準此，被告犯罪應屬不能證明，
    且自訴代理人於審判期日亦當庭請求判決被告無罪，本院自
    應為被告無罪之諭知。
據上論斷，應依刑事訴訟法第301 條第1 項前段，判決如主文。
中    華    民    國    95    年    9     月    14    日
                  鳳山刑事第2 庭
                          審判長法  官  邱明弘
                                法  官  洪珮婷
                                法  官  李嘉益
以上正本證明與原本無異。
如不服本判決，應於收受送達後10日內向本院提出上訴書狀。
中    華    民    國    95    年    9     月    14    日
                                書記官  郭南宏


司法院資訊處製作；財團法人民間司法改革基金會備份。
